最高法院刑事判決　　　　　　　　　　　　　　　八十八年度台上字第七二五七號
　　上　 訴　 人
　　（　被告　 ） 丙○○
　　選 任辯護 人　陳靜育律師
　　上　 訴　 人
　　（　被告　）　乙○○
　　上　訴　人即
　　乙○○之配偶　甲○○
右上訴人等因被告等違反毒品危害防制條例案件，不服台灣高等法院中華民國八十八
年九月二十二日第二審判決（八十八年度上訴字第二六一三號，起訴案號：台灣基隆
地方法院檢察署八十八年度偵字第四七三號），提起上訴，本院判決如左：
    主  文
原判決關於丙○○、乙○○部分撤銷，發回台灣高等法院。
    理  由
本件原判決認定：上訴人乙○○基於概括之犯意，自民國八十七年六月間起，至同年
十二月二十五日止，在桃園市火車站或市區街道路，以每半兩新台幣（下同）二萬元
之價格，連續販賣第二級毒品安非他命五次與蔡復興，嗣因蔡復興為警查獲供出購自
乙○○，而為警在桃園市○○路、三民路口查獲，扣得乙○○所有安非他命四小包（
毛重七十二點八公克）。上訴人丙○○則與蔡復興（業經原審判決確定）基於共同犯
意之連絡與行為之分擔，自八十七年十二月初起，在台北縣三重市○○街、正義南路
、後竹圍街等處，以每公克二千元、○‧五公克一千元之價格，連續販賣第二級毒品
安非他命與劉和源四次（一千元三次，二千元一次），及其他不詳姓名之司機。於八
十八年一月十一日下午六時許，在台北縣三重市○○○街二○五巷五十一號三樓，經
警查獲，扣得蔡復興所持有之安非他命二大包（毛重六十八點六公克）、六小包（毛
重四點三公克）、分裝袋十一只等情。因而維持第一審科刑判決，駁回丙○○、乙○
○在第二審之上訴，固非無見。
惟查：(一)、審理事實之法院，本乎發見實質的真實之本旨，對於案內一切與罪名之成
否、論罪科刑有關之證據，除認為不必要者外，均應詳為調查，然後基於調查所得之
心證，以為判斷事實之基礎，故證據雖已調查，若尚有其他必要部分並未調查，即與
證據未經調查無異，如遽行判決，仍難謂無刑事訴訟法第三百七十九條第十款所稱應
於審判期日調查之證據，而未予調查之判決當然違背法令。原判決認定丙○○、乙○
○分別有販賣安非他命犯行，並分別扣得安非他命四小包（毛重七十二點八公克）、
安非他命二大包（毛重六十八點六公克）、六小包（毛重四點三公克）等情，係以內
政部警政署刑事警察局八十八年三月（原判決誤載為二月）二十日刑鑑字第二○二九
○號鑑驗通知書為重要斷罪證據。惟該函之鑑驗結果欄雖載「詳如附頁」，但遍閱全
卷均無該「附頁」可稽。則如何認定扣案之物品為安非他命？卷內並無任何資料可循
，而此攸關被告等所犯罪名是否成立，原審未予詳查，遽行判決，自有應於審判期日
調查之證據，而未予調查之違法。(二)、蔡復興於警訊及偵查中均供稱「（與乙○○）
交易次數約有二十至三十次」（見八十八年一月十二日警局筆錄、偵查卷第三十六頁
）、於第一審則稱「向乙○○買七、八次」（見第一審卷第八十九頁），從未供稱向
乙○○購買五次安非他命。原判決認定乙○○連續販賣安非他命五次與蔡復興，其所
憑之證據為何，並未加以說明，亦有認定事實不憑證據之違法。以上或係上訴意旨所
指摘，或為本院得依職權調查之事項，應認原判決有撤銷發回更審之原因。
據上論結，應依刑事訴訟法第三百九十七條、第四百零一條，判決如主文。
中      華      民      國    八十八    年     十二     月     十六     日
                              最高法院刑事第十二庭
                                  審判長法官  陳  炳  煌
                                        法官  陳  正  庸
                                        法官  陳  世  雄
                                        法官  高  金  枝
                                        法官  賴  忠  星
      右正本證明與原本無異
                                              書  記  官
中      華      民      國    八十八    年     十二     月    二十一    日
